【裁判字號】    97,訴,84
【裁判日期】    970328
【裁判案由】    清償債務
【裁判全文】
臺灣桃園地方法院民事判決                97年度訴字第84號
原      告  台北富邦商業銀行股份有限公司（原名：富邦商業
            銀行股份有限公司）
法定代理人  戊○○
訴訟代理人  丁○○
被      告  乙○○
            丙○○
上列當事人間清償債務事件，於民國97年3 月19日辯論終結，本
院判決如下：
    主  文
被告應連帶給付原告新臺幣陸拾壹萬玖仟玖佰貳拾伍元，及如附
表所示之利息及違約金。
訴訟費用由被告連帶負擔。
    事實及理由
一、原告之法定代理人原為甲○○，現變更為戊○○，業經原告
    聲明承受訴訟，爰依其聲請，准由其承受訴訟，合先敘明。
二、本件原告起訴主張：被告乙○○於民國93年2 月24日邀同被
    告丙○○為連帶保證人向原告借得新台幣（下同）80萬元，
    ，並約定借款期間為93年2 月25日起至100 年2 月25日止，
    自93年3 月起分84期返還借款，利息以原告「信貸指標利率
    」加碼年息7.3 ％機動計算（借款時原告之「信貸指標利率
    」為年息1.5 ％，故約定利率為年息8.8 ％），被告應於每
    月25日繳付本息，兩造並訂有貸款契約書、約定書，若有延
    誤還款，則逾6 個月以內者，逾期違約金另按上開約定利率
    之10％計付，逾期超過6 個月者，其超逾部分，另按上開約
    定利率之20％計付，且經原告事先訂合理期間通知或催告後
    ，原告得將系爭借款視為全部到期。嗣被告僅攤還本息至95
    年2 月24日止（當時原告之「信貸指標利率」年息為2.08％
    ），其後即未依約清償，經催討仍未還款，其債務應視為全
    部到期。原告依消費借貸及連帶保證之法律關係，自得對被
    告請求一次給付尚欠之本金61萬9,925 元，及如附表所示之
    利息、違約金。
二、被告方面：被告未於言詞辯論期日到場，亦未提出書狀作何
    聲明或陳述。
三、經查，本件原告主張之事實，業據原告提出與所述相符之貸
    款契約書、放款帳卡、民事支付命令聲請狀、轉帳支出傳票
    、台幣放款利率查詢為證。被告經合法之通知，於言詞辯論
    期日未到場，亦未提出任何準備書狀或證據資料作何答辯聲
    明或陳述以為爭執，視同自認，應認原告之主張為真實。
四、按消費借貸契約，借用人應於約定期限內，返還與借用物種
    類、品質、數量相同之物；又遲延之債務，以支付金錢為標
    的者，債權人得請求依法定利率計算之遲延利息，但約定利
    率較高者，仍從其約定利率；再數人負同一債務，明示對於
    債權人各負全部給付之責任者，為連帶債務；連帶債務之債
    權人，得對於債務人之全體，同時請求全部之給付，且連帶
    債務未全部履行前，全體債務人仍負連帶責任，民法第478
    條前段、第233 條第1 項、第272 條第1 項、第273 條分別
    定有明文。又連帶保證之保證人與主債務人負同一債務，對
    於債權人各負全部給付之責任，最高法院45年台上字第1426
    號判例可資參照。本件被告乙○○自95年3 月起未付系爭借
    款本息，原告前業已向本院聲請支付命令送達被告催討，惟
    被告迄未清償，則依兩造約定，原告自得主張全部債務視為
    到期，被告乙○○應即清償全部欠款，並依約給付利息及違
    約金，而被告丙○○為系爭借款之連帶保證人，參照前開說
    明，自應與被告乙○○連帶負清償責任。
五、綜上所述，原告基於消費借貸及連帶保證之法律關係，請求
    被告連帶給付尚未清償之借款61萬9,925 元，及如附表所示
    之利息及違約金，為有理由，應予准許。
六、依民事訴訟法第385 條第1 項前段、第85條第2 項，判決如
    主文。
中    華    民    國    97    年     3    月    28    日
                  民事第一庭    法  官  陳雪玉
如對本判決上訴，須於判決送達後20日內向本院提出上訴狀。
以上正本與原本無異。
中    華    民    國    97    年    4     月    7     日
                                書記官  吳瓊英
┌────────────────────────────────────────────┐
│附表：97年度訴字第84號                                                                  │
├─┬───────┬─────┬────────┬───────────────────┤
│編│本金金額（新臺│利      率│利            息│違約金（在6 個月以內者，按左列利率10﹪│
│號│幣）          │          │                │，超過6個月者，按左列利率20﹪計算）   │
├─┼───────┼─────┼────────┼───────────────────┤
│1 │61萬9,925元   │年息8.8﹪ │計算期間：95年2 │計算期間：95年3月26日起至清償日止     │
│  │              │          │月25日起至清償日│                                      │
│  │              │          │止              │                                      │
└─┴───────┴─────┴────────┴───────────────────┘


司法院資訊處製作；財團法人民間司法改革基金會備份。
